臺灣新北地方法院刑事判決
110年度審易字第2128號
公  訴  人  臺灣新北地方檢察署檢察官
被      告  張世海


上列被告因竊盜案件，經檢察官提起公訴（110年度偵字第29877
號），本院判決如下：
    主    文
張世海犯竊盜罪，累犯，處拘役肆拾日，如易科罰金，以新臺幣
壹仟元折算壹日。
    犯罪事實
一、張世海於民國110年4月20日12時12分許，行經新北市○○區○○
    路0段000巷0弄0號前，見門口放置有網路購物之貨運紙盒1
    個（范晏同所有，內裝有行車紀錄器1台，價值新臺幣4,000
    元），可預見該紙盒應為他人所有之物，竟意圖為自己不法
    之所有，基於竊取他人財物亦不違背其本意之不確定故意，
    徒手竊取該紙盒（含其內行車紀錄器1台）得手後離去。嗣
    范晏同發現上開物品遭竊，經調閱監視器畫面並報警處理，
    為警循線查獲，並扣得上開行車紀錄器1台（已發還）。
二、案經新北市政府警察局土城分局報告臺灣新北地方檢察署檢
    察官偵查起訴。
    理    由
壹、證據能力部分：
一、按被告以外之人於審判外之陳述，雖不符刑事訴訟法第159
    條之1至第159條之4之規定，然經當事人於審判程序同意作
    為證據，法院審酌該言詞陳述或書面陳述作成時之情況，認
    為適當者，亦得為證據；當事人、代理人或辯護人於法院調
    查證據時，知有刑事訴訟法第159條第1項不得為證據之情形
    ，而未於言詞辯論終結前聲明異議者，視為有前項之同意，
    刑事訴訟法第159條之5定有明文。經查，本判決以下所引用
    被告以外之人於審判外之言詞或書面陳述，雖屬傳聞證據，
    惟據被告於本院準備程序、審理時未對證據能力有所爭執（
    見本院準備程序筆錄第3頁、審判程序筆錄第2、3頁），且
    迄至言詞辯論終結前，被告及檢察官均未聲明異議，本院審
    酌上開證據資料製作時之情況，尚無違法不當之瑕疵，亦認
    為以之作為證據應屬適當，揆諸前開規定，依刑事訴訟法第
    159條之5規定，認均有證據能力。
二、本案所引用之文書證據資料，並無證據證明係公務員違背法
    定程序所取得，亦無顯有不可信之情況與不得作為證據之情
    形，且均經本院於審理期日提示予檢察官、被告辨識而為合
    法調查，自均有證據能力。
貳、認定犯罪事實之證據及理由：
　　訊據被告固坦承有於上開時間，將放置在上開地點之紙盒取
    走等事實，惟矢口否認有竊取上開物品之犯行，辯稱：我是
    撿的，我沒有偷，我以為是人家不要的東西云云。經查：
一、被告有於上開時、地，竊取被害人范晏同所有內裝有行車紀
    錄器1台之紙盒1個之事實，業據證人即被害人范晏同、證人
    即借用機車給被告之潘能喜於警詢時證述明確（見偵字卷第
    13至18頁、第21至23頁），並有路口監視器錄影畫面截圖1
    張（見偵字卷第19頁）、新北市政府警察局土城分局扣押筆
    錄、扣押物品目錄表、贓物認領保管單各1件（見偵字卷第3
    1至35頁、第39頁）在卷可資佐證。
二、被告雖以上開情詞置辯，然查：證人即被害人范晏同於警詢
    時證稱：該行車紀錄器是我在Pchome網站購買的，因為損壞
    無法使用，我欲退貨而放置在上址，等待黑貓宅急便前來收
    取並退換貨等語，顯見被告所竊取之物品外觀是一般網路購
    物之貨運紙盒。而衡諸常情，網路購物之商品於辦理退換貨
    時，買家須將商品放回當初商品運送到府時之原運送包裝紙
    盒（箱）內，並加以封裝後，等待網路賣家所委請之貨運業
    者前來收回商品，是該紙盒（箱）外觀自屬完整並有封裝，
    且其內放置有商品，以本案而言，放置在其內之商品為行車
    紀錄器，自有相當之重量，此與他人拆裝丟棄之紙盒（箱）
    明顯可以區別，要無誤認該紙盒為他人所丟棄之物之理，被
    告辯稱：以為是人家不要的東西云云，無足採信。又被告於
    本院準備程序時亦自承：我拿起那個東西時，就知道一定是
    有人的，但上面沒有地址。那邊好像是里長辦公室的門口，
    我當時拿起東西後，有按里長辦公室門鈴，但沒有人回應，
    我就拿回家了。我回去第二天有看，那東西上面有送貨的標
    籤，我想說這一定是有人的，所以我不敢動等語，顯見被告
    於案發地點拿取上開物品時，已可預見該物品是他人所有之
    物，甚或曾經按門鈴欲加以詢問確認，被告既得以預見上開
    放置在現場之紙盒係屬他人所有之物品，竟僅因未能詢問確
    認，即自行將之取走攜回住處，其主觀上顯然有縱屬他人所
    有之物，亦不違背其本意之竊盜之不確定故意，縱其將上開
    物品竊取回家後，尚未及拆封即為警通知查獲，亦不影響其
    主觀上有竊取他人物品之不確定故意。綜上所述，被告上開
    所辯，均無足採。
三、綜上所述，本案事證明確，被告竊盜犯行堪可認定，應依法
    論科。
參、論罪科刑：
一、核被告所為，係犯刑法第320條第1項之竊盜罪。
二、刑之加重：
(一)被告前⑴因竊盜案件，經本院以107年度簡字第2572號判決判
    處有期徒刑3月確定。⑵因公共危險案件，經臺灣臺北地方法
    院以107年度交簡字第547號判決判處有期徒刑5月確定。⑶又
    因竊盜案件，經本院以107年度審易字第1887號判決判處有
    期徒刑8月、5月，並經臺灣高等法院以108年度上易字第354
    號判決駁回上訴確定。⑷再因竊盜案件，經臺灣臺北地方法
    院以107年度易字第864號判決判處有期徒刑3月確定；另因
    竊盜案件，經同法院同判決亦判處有期徒刑3月，並經臺灣
    高等法院以108年度上易字第500號判決駁回上訴確定。上開
    ⑴至⑷所示案件，經臺灣高等法院以108年度聲字第2046號裁
    定應執行有期徒刑1年8月確定（下稱甲執行刑，刑期起算日
    107年7月13日，指揮書執畢日期109年3月12日）。
(二)被告又前⑸因共危險案件，經臺灣臺北地方法院以106年度交
    簡字第2403號判決判處有期徒刑4月確定，於107年4月25日
    易科罰金執行完畢。⑹因竊盜案件，經臺灣高等法院以107年
    度上易字第2326號判決判處應執行有期徒刑9月確定。⑺又因
    竊盜案件，經本院以107年度審簡字第1519號判決判處有期
    徒刑4月確定。⑻再因竊盜案件，經本院以107年度簡字第578
    5號判決判處有期徒刑4月確定。上開四案，經臺灣高等法院
    以108年度聲字第1990號裁定應執行有期徒刑1年6月確定（
    下稱乙執行刑，刑期起算日109年3月13日，指揮書執畢日期
    110年5月12日）。
(三)被告所犯上開各罪，經法院裁定之甲、乙執行刑接續執行後
    ，於110年2月1日因縮短刑期假釋出監，於其假釋出監時，
    上開甲執行部分及⑸罪部分，均業已執行完畢，有臺灣高等
    法院被告前案紀錄表在卷可參。被告於受有期徒刑執行完畢
    後，5年內故意再犯本案有期徒刑以上刑之罪，已構成累犯
    （最高法院103年度第1次刑事庭會議決議參照）。又依司法
    院釋字第775號解釋意旨，審酌被告上開構成累犯之前案紀
    錄，有多案與本案之犯罪型態相同，且其係於假釋期間內再
    犯本案，堪認其於本案中有彰顯出主觀特別惡性或刑罰反應
    力薄弱之情形，加重法定最低本刑，尚無所受刑罰超過其所
    應負擔罪責之情，爰依刑法第47條第1項規定，加重其法定
    最低本刑。
三、爰審酌被告竊取他人財物，不僅侵害他人財產法益，亦危害
    社會安寧，所為顯非可取；兼衡被告除上開構成累犯之犯罪
    紀錄外，猶有多次竊盜犯罪紀錄（見上開臺灣高等法院被告
    前案紀錄表），素行非佳、高中畢業之智識程度（見本院卷
    附被告個人戶籍資料查詢結果）、於本院審理時自陳之家庭
    及經濟狀況（見本院審判筆錄第5頁）、竊取財物之種類及
    價值（業經被害人領回）、犯罪之動機、目的與手段、犯後
    否認主觀犯意之態度等一切情狀，量處如主文所示之刑，並
    諭知易科罰金之折算標準。
肆、沒收部分：
　　被告為本案犯行所竊得紙盒及其內行車紀錄器等物，固屬被
    告之犯罪所得，惟業經員警實際發還被害人乙節，有上開贓
    物認領保管單1份在卷可參，爰依刑法第38條之1第5項規定
    不予宣告沒收或追徵。
據上論斷，應依刑事訴訟法第299條第1項前段，刑法第320條第1
項、第47條第1項、第41條第1項前段，刑法施行法第1條之1，判
決如主文。
本案經檢察官洪三峯偵查起訴，由檢察官高智美到庭執行職務。
中　　華　　民　　國　　111 　年　　2 　　月　　16　　日
                  刑事第二十五庭    法  官  白光華
以上正本證明與原本無異。
如不服本判決應於收受判決後20日內向本院提出上訴書狀，並應
敘述具體理由。其未敘述上訴理由者，應於上訴期間屆滿後20日
內向本院補提理由書(均須按他造當事人之人數附繕本)「切勿逕
送上級法院」。
                                    書記官  楊貽婷
中　　華　　民　　國　　111 　年　　2 　　月　　16　　日
附錄本案論罪科刑法條全文：
中華民國刑法第320條
意圖為自己或第三人不法之所有，而竊取他人之動產者，為竊盜
罪，處 5 年以下有期徒刑、拘役或 50 萬元以下罰金。
意圖為自己或第三人不法之利益，而竊佔他人之不動產者，依前
項之規定處斷。
前二項之未遂犯罰之。